【裁判字號】    98,易,1127
【裁判日期】    980602
【裁判案由】    贓物
【裁判全文】
臺灣臺北地方法院刑事判決              98年度易字第1127號
公  訴  人  臺灣桃園地方法院檢察署檢察官
被      告  甲○○
                    樓（另案於臺灣臺北監獄執行中）
上列被告因贓物案件，由臺灣桃園地方法院檢察署檢察官聲請以
簡易判決處刑（97年度偵字第5450號），臺灣桃園地方法院認不
宜以簡易判決處刑（97年度桃簡字第3857號），而改用通常程序
，判決本件管轄錯誤而移送本院審理（98年度易字第232號），
本院判決如下：
    主  文
甲○○收受贓物，處拘役伍拾日，如易科罰金，以新臺幣壹仟元
折算壹日。
    事  實
一、甲○○於民國96年間因毒品案件，經臺灣士林地方法院檢察
    署於96年5月11日發佈通緝在案，為躲避警方臨檢，於96年5
    月11日至同年5月15日為警查獲間之詳時日，在友人邱國芸
    位於桃園縣中壢市○○○路151號2樓19室租屋處內，向邱國
    芸 (經臺灣桃園地方法院檢察署檢察官另行簽分偵辦)詢問
    有無他人證件可供冒用，邱國芸遂將其於96年3月28日在桃
    園縣中壢市○○○路10號「杜家豬腸冬粉」強盜所得之乙○
    ○普通重型機車駕駛執照、普通小型車駕駛執照各1張，交
    付予甲○○，甲○○明知上開2張駕照係來路不明之贓物，
    仍基於收受贓物之犯意收受之，並將該2張駕照上乙○○之
    照片除去，換貼自己之照片使用 (涉犯變造特種文書部分業
    經臺灣桃園地方法院96年訴字第1488號判處有期徒刑4月確
    定) 。嗣於96年5月15日晚間20時55分許，在臺北市大同區
    ○○○路2段255號2樓A14室內，為持臺灣桃園地方法院
    法官核發之搜索票查獲，扣得上開駕照2張。
二、案經臺北市政府警察局信義分局移送臺灣桃園地方法院檢察
    署檢察官偵查，向臺灣桃園地方法院聲請以簡易判決處刑，
    經同法院認不宜以簡易判決處刑，而改用通常程序審理，並
    判決本件管轄錯誤而移轉管轄至本院。
    理  由
一、證據能力部分：按被告以外之人於審判外之陳述，雖不符刑
    事訴訟法第159條之1至第159條之4之規定，然經當事人於審
    判程序同意作為證據，法院審酌該言詞陳述作成時之情況，
    認為適當者，亦得為證據，刑事訴訟法第159條之5第1項定
    有明文；當事人、代理人或辯護人於法院調查證據時，知有
    刑事訴訟法第159條第1項不得為證據之情形，而未於言詞辯
    論終結前聲明異議者，視為有前項之同意，同法條第2項定
    有明文。經查證人邱國芸、乙○○於偵查中向檢察官所為之
    具結證述，固未經被告行使對質詰問權，惟被告甲○○就上
    開證據，於本院準備及審理程序時並不爭執該等供述證據之
    證據能力，且迄於言詞辯論終結前復未聲明異議，而本院審
    酌其等陳述作成時之情況，並無違法取證及證明力明顯過低
    之瑕疵，亦認以之作為證據為適當，故依諸上開規定，證人
    邱國芸、乙○○於偵查中向檢察官所為之具結證述，自具有
    證據能力。
二、上揭犯罪事實，業據被告於本院審理時坦承不諱，核與證人
    乙○○、邱國芸於偵查中具結證述情節大致相符，並有變造
    前後之乙○○普通重型機車駕駛執照、普通小型車駕駛執照
    影本共3紙附卷可稽（見臺灣桃園地方法院檢察署97年度偵
    字第5450號偵查卷第4頁）。而被告收受上開贓物之目的在
    於其因毒品案件，經臺灣士林地方法院檢察署於96年5月11
    日發佈通緝在案，為躲避警方臨檢，此有臺灣桃園地方法院
    96年度訴字第1488號刑事判決在卷可按。是被告上開出於任
    意性之自白核與事實相符，應堪採信。至被告為獲減刑，辯
    稱其係於96年4月中旬收受該等贓物云云，核與事實不符，
    不足採信。綜上，本件事證明確，被告犯行洵堪認定，應依
    法論科。
三、核被告所為，係犯刑法第349條第1項收受贓物罪。爰審酌被
    告為躲避警方臨檢，而收受邱國芸強盜所得之被害人乙○○
    駕駛執照，行為顯有不當，惟念及被告尚未持以使用，所造
    成之損害實已減輕，暨被告犯罪後於本院坦承犯行，應有悔
    意，犯後態度非差等一切情狀，量處如主文所示之刑，並諭
    知易科罰金之折算標準。
據上論斷，應依刑事訴訟法第284條之1、第299條第1項前段，刑
法第349條第1項、第41條第1項前段，刑法施行法第1條之1第1項
、第2項前段，判決如主文。
本案經檢察官鄧巧羚到庭執行職務
中    華    民    國    98    年    6     月    2     日
                        刑事第十二庭  法  官  陳慧萍
以上正本證明與原本無異。
如不服本判決應於收受送達後10日內向本院提出上訴書狀，並應
敘述具體理由；其未敘述上訴理由者，應於上訴期間屆滿後20日
內向本院補提理由書（均須按他造當事人之人數附繕本）「切勿
逕送上級法院」。
                                      書記官  黃慧怡
中    華    民    國    98    年    6     月    2     日
附錄本案論罪科刑法條：
中華民國刑法第349條
（普通贓物罪）
收受贓物者，處3年以下有期徒刑、拘役或500元以下罰金。
搬運、寄藏、故買贓物或為牙保者，處5年以下有期徒刑、拘役
或科或併科1,000元以下罰金。
因贓物變得之財物，以贓物論。


司法院資訊處製作；財團法人民間司法改革基金會備份。
